# 请教陈版，关于集团股份支付的问题

提问人：gpqg 时间：2019-10-12 10:19:18
陈版，控股股东将自身持有子公司的股权赠与子公司的高管。在母公司角度，应视为是现金结算的股份支付吗？此时母公司应该如何进行账务处理呢？借方应该不是长期股权投资吧。
在子公司角度，视为权益结算的股份支付吗？
谢谢陈版！

回答人：chenyiwei
在母公司单户报表层面，由于母公司本身既不是接受服务方，结算所使用的也不是母公司自身的权益工具，故无需就该项股份支付进行账务处理。
在合并报表层面，本合并主体既是接受服务方，同时也使用本主体的权益工具结算，故按照权益结算股份支付进行会计处理，与该子公司单户报表层面的处理原则一致。